【裁判字號】    98,易,750
【裁判日期】    980731
【裁判案由】    竊盜
【裁判全文】
臺灣彰化地方法院刑事判決               98年度易字第750號
公  訴  人  臺灣彰化地方法院檢察署檢察官
被      告  丙○○
上列被告因竊盜案件，經檢察官提起公訴（98年度偵字第4728號
），本院判決如下：
    主  文
丙○○犯攜帶兇器竊盜罪，累犯，處有期徒刑捌月；又犯竊盜罪
，累犯，處有期徒刑參月。應執行有期徒刑玖月。
    犯罪事實
一、丙○○前因竊盜案件，經臺灣桃園地方法院92年度易字第37
    3號判處有期徒刑1年6月確定；復因偽造文書案件，經臺灣
    高等法院94年度上訴字第2323號判處有期徒刑1年2月確定，
    上開案件經定應執行為有期徒刑2年6月確定；復因贓物案件
    ，經臺灣臺北地方法院94年度簡字第167號判處有期徒刑6月
    確定，經接續執行，於95年11月1日縮刑期滿執行完畢。詎
    仍不知悔改，意圖為自己不法之所有，於98年5月24日凌晨2
    時許，駕駛車牌號碼6123－GG號自用小貨車，前往彰化縣田
    中鎮○○路與沙崙路路口附近彰化縣政府田中鎮美化工程建
    築工地，以乙○○所管理，放置在現場，足對人之生命、身
    體安全產生危險，可供兇器使用之鐵線剪1支（已發還），
    剪斷工地內綑綁鋼筋之鐵線，竊取三興工程股份有限公司所
    有、由乙○○管理之鋼筋1批（建築用鋼筋795公斤及C型鋼
    107公斤，已發還）；又於同日凌晨2時30分許，駕駛上開自
    用小貨車前往彰化縣溪州鄉○○路溪州運動公園建築工地，
    徒手竊取寶聖營造股份有限公司所有、由甲○○管理之鷹架
    1 批（建築鷹架主架71公斤、鷹架支柱43公斤及鷹架平層鋼
    板55公斤，已發還）。得手後，以上開自用小貨車欲載往他
    處販售時，於同日凌晨5時許，在彰化縣埤頭鄉○○村○○
    路288號前，為警攔獲，而查知上情。
二、案經彰化縣警察局北斗分局報告臺灣彰化地方法院檢察署檢
    察官偵查起訴。
    理  由
一、按被告以外之人於審判外之陳述，雖不符前4條之規定，而
    經當事人於審判程序同意作為證據，法院審酌該言詞陳述或
    書面陳述作成時之情況，認為適當者，亦得為證據；當事人
    、代理人或辯護人於法院調查證據時，知有第159條第1項不
    得為證據之情形，而未於言詞辯論終結前聲明異議者，視為
    有前項之同意，刑事訴訟法第159條之5定有明文。本案下列
    引為證據之證人陳述及書證，檢察官及被告丙○○於本院審
    理中均不爭執其證據能力，且以之作為證據並無不當，依上
    揭法條之規定，自均有證據能力。
二、訊據被告對於上揭犯罪事實，於警詢、偵查及本院審理時坦
    承不諱，核與證人乙○○、甲○○警詢證述情節相符，並有
    贓物認領保管單2紙及現場照片5張附卷可稽，足認被告之自
    白與事實相符，應為可採。本案事證明確，被告犯行，堪予
    認定，應依法論科。
三、按刑法第321條第1項第3款之攜帶兇器竊盜罪，係以行為人
    攜帶兇器竊盜為其加重條件，此所謂兇器，其種類並無限制
    ，凡客觀上足以對人之生命、身體、安全構成威脅，具有危
    險性之兇器均屬之，且祇須於行竊時攜帶此種具有危險性之
    兇器為已足，並不以攜帶之初即有行兇之意圖為必要，此最
    高法院79年度台上字第5253號判例意旨可資參照。又上開所
    謂之「攜帶兇器」，只須行竊時攜帶具有危險性之物為已足
    ，並不以將該兇器自他地攜往行竊地為必要，亦即不論其係
    於未行竊前即攜帶持有或在竊盜現場臨時拾取持用，亦不問
    該兇器為何人所有均屬之。查被告用以剪斷乙○○管理之工
    地內綑綁鋼筋鐵線之鐵線剪，刃部為鋼質，把手部分覆以綠
    色塑膠，長度約成年男子拳距2倍，有中州路與沙崙路路口
    編號2現場照片1張在卷足憑，是依其材質及長度、更度，以
    之擊打人之身體，自可對人之生命、身體安全產生危險，而
    屬兇器。是被告於持以行竊之鐵線剪1支雖係其在竊盜現場
    臨時所拾取，非被告所有，惟該鐵線剪1支既屬兇器，依前
    揭判例意旨及說明，自與刑法第321條第1項第3款之構成要
    件相當。是核被告所為，係犯刑法第321條第1項第3款之攜
    帶兇器竊盜罪及刑法第320條第1項竊盜罪。又被告2次竊盜
    犯行間，犯意各別，時間、地點互殊，應分論併罰。再被告
    有犯罪事實所載論罪科刑執行情形，有臺灣高等法院被告前
    案紀錄表可查，其於有期徒刑執行完畢後，5年內故意再犯
    本件有期徒刑以上之罪，均為累犯，均應依刑法第47條第1
    項之規定加重其刑。至被告雖辯稱其係自動供出竊盜犯行云
    云。惟被告係於98年5月24日凌晨5時許，在彰化縣埤頭鄉○
    ○村○○路288號前，因開車載運竊得之鋼筋及建築鷹架，
    經警盤查，始得供稱其車上物品係行竊而來，堪認盤查之員
    警係因被告行跡可疑，而有車上之鋼筋及建築鷹架係被告行
    竊所得之合理懷疑，則被告在警員盤查後自白犯罪，與自首
    之要件尚有不合，附此明。爰審酌被告有竊盜、贓物等前
    科，素行非佳，其不思正當謀生，屢次竊取他人所有之物品
    ，造成被害人財產損失，惟犯後訊坦承不諱，態度良好等一
    切情狀，分別量處如主文所示之刑，並定其應執行刑，以示
    儆懲。
據上論斷，應依刑事訴訟法第299條第1項前段，刑法第320條第1
項、第321條第1項第3款、第47條第1項、第51條第5款，刑法施
行法第1條之1，判決如主文。
本案經檢察官陳信郎到庭執行職務。
中    華    民    國    98    年    7     月    31    日
                  刑事第五庭    法  官  羅秀緞
以上正本證明與原本無異。
如不服本判決應於收受判決後10日內向本院提出上訴書狀，並應
敘述具體理由；其未敘述上訴理由者，應於上訴期間屆滿後20日
內向本院補提理由書（均須按他造當事人之人數附繕本）「切勿
逕送上級法院」。
告訴人或被害人對於判決如有不服具備理由請求檢察官上訴者，
其上訴期間之計算係以檢察官收受判決正本之日期為準。
中    華    民    國    98    年    7     月    31    日
                                書記官  林明俊
附錄本案論罪科刑法條：
中華民國刑法第320條
（普通竊盜罪、竊佔罪）
意圖為自己或第三人不法之所有，而竊取他人之動產者，為竊盜
罪，處 5 年以下有期徒刑、拘役或 5 百元以下罰金。
意圖為自己或第三人不法之利益，而竊佔他人之不動產者，依前
項之規定處斷。
前二項之未遂犯罰之。
中華民國刑法第321條
（加重竊盜罪）
犯竊盜罪而有左列情形之一者，處 6 月以上、 5 年以下有期徒刑：
一、於夜間侵入住宅或有人居住之建築物、船艦或隱匿其內而犯之者。
二、毀越門扇、牆垣或其他安全設備而犯之者。
三、攜帶兇器而犯之者。
四、結夥三人以上而犯之者。
五、乘火災、水災或其他災害之際而犯之者。
六、在車站或埠頭而犯之者。
前項之未遂犯罰之。


司法院資訊處製作；財團法人民間司法改革基金會備份。
